臺灣高雄地方法院交通事件裁定　　　　99年度交聲字第3388號
原處分機關　高雄市政府交通局
異　議　人
即受處分人　邱俊銘
上列異議人即受處分人因違反道路交通管理處罰條例案件，對於
高雄市政府交通局於中華民國99年12月15日所為之處分（原處分
案號：高市交裁字第裁32- B00000000 號），聲明異議，本院裁
定如下：
    主  文
異議駁回。
    理  由
一、異議意旨略以：異議人即受處分人（下稱異議人）邱俊銘所
    有之車牌號碼772 -HHC號機車，於民國99年8 月7 日凌晨4
    時25分許，在高雄市○○○路路段，有二輛以上之汽車共同
    在道路上以危險方式駕車（即俗稱「飆車」）之違規情事，
    經警以科學儀器蒐證後，製單逕行舉發該機車之車主。嗣經
    原處分機關即高雄市政府交通局依道路交通管理處罰條例第
    43條第4 項規定，對該車車主即異議人裁處吊扣汽車牌照3
    個月之處分。然異議人當日係載送朋友回家，在路上遇到飆
    車族，其與該等飆車族均不認識，亦無騎快車道或蛇行、佔
    據車道以危險方式在路上行駛之行為，為此聲明異議，請求
    撤銷原處分云云。
二、按汽車駕駛人，駕駛汽車有下列情形之一者，處新臺幣6千
    元以上2 萬4 千元以下罰鍰，並當場禁止其駕駛：一、在道
    路上蛇行，或以其他危險方式駕車；二輛以上之汽車共同違
    反第1 項規定，或在道路上競駛、競技者，處汽車駕駛人新
    臺幣3 萬元以上9 萬元以下罰鍰，並當場禁止其駕駛及吊銷
    其駕駛執照，道路交通管理處罰條例第43條第1 項第1 款、
    第3 項分別定有明文。又汽車駕駛人有第1 項第1 款、第2
    款或前項行為者，並吊扣該汽車牌照三個月，同條例第43條
    第4 項亦有明定。再依道路交通安全規則第2 條第1 款規定
    ，所謂「汽車」，係指在道路上不依軌道或電力架線而以原
    動機行駛之車輛，包含機器腳踏車。是「機車」自為上開法
    律規範之對象。
三、經查：
  (一)上開異議人騎乘其所有之車號772 -HHC號機車，於99年8 月
    7 日凌晨4 時25分許，在高雄市○○○路路段，因二輛以上
    之汽車共同在道路上以危險方式駕車，經警以科學儀器蒐證
    後，製單逕行舉發；嗣經原處分機關依道路交通管理處罰條
    例第43條第4 項規定，對該車車主即異議人裁處吊扣汽車牌
    照3 個月之處分等情，有高雄市政府警察局舉發違反道路交
    通管理事件通知單（下稱舉發單）及裁決書各1 紙在卷可稽
    （本院卷第4 、5 頁），並有高雄市政府警察局前鎮分局99
    年12 月31 日高市警前分六字第0990034754號函暨所附監視
    器影像光碟片、職務報告、違規採證擷取照片等資料在卷足
    憑（本院卷第15至19頁）。
  (二)又異議人已自承確有騎乘上開機車，於前開時、地，為警拍
    照逕行舉發等情在卷（見其異議狀、本院卷第26頁），雖辯
    稱其不認識該群飆車族，並無危險駕駛行為云云。惟查，異
    議人於其異議狀僅提出系爭舉發單、裁決書，然未併同檢具
    舉發單所附逕行舉發採證照片，且經本院命其攜帶該等違規
    採證照片到庭，亦託詞未能提出，是其有無隱瞞該等違規事
    實之意圖，顯已有疑。又經本院當庭勘驗上開光碟片結果，
    影像編號一即和平二路與二聖一路（向東）之監視器錄影畫
    面，於影片播放時間凌晨4 時25分31秒，出現異議人駕駛之
    772-HHC 號機車，後載1 位女子，於影片播放時間4 時25分
    37秒、41秒，緊隨異議人機車後面出現多輛並排行駛佔用車
    道之機車群；影像編號四即二聖一路107 巷與二聖一路口（
    向西），於影片播放時間4 時25分47秒，再度出現異議人之
    機車，隨後於49秒、57秒、58秒出現多輛並排行駛佔用車道
    之機車群；影像編號六即二聖一路77號（向東），於影片播
    放時間4 時25分49秒，出現異議人之機車，旋於52秒出現多
    輛並排行駛佔用車道之機車群，緊跟異議人上開機車後出現
    ，此有本院勘驗筆錄及勘驗光碟翻拍照片可稽（本院卷第26
    頁及反面、第20至23頁），且核與前揭員警之職務報告、違
    規採證擷取照片等資料所示情形相符。而依上開異議人及緊
    跟在後該等機車群之行進動線觀之，異議人係領先騎乘在該
    等機車群前方，且均未見異議人有何減緩車速、停靠路旁，
    以讓該等機車群先行離去或脫離機車群之動作，與一般民眾
    遇到飆車族之際，為避免混入，會有停頓、退讓、閃避等常
    情不符；又異議人駕駛之上開機車，確有行駛於快車道上，
    及與緊隨其後之機車群集體並行佔據車道等情，此觀之本院
    勘驗光碟翻拍照片甚為明確（本院卷第21頁、22頁），足證
    異議人確有2 部以上機車共同行駛，集體並行佔據車道之事
    實，至為明灼。
  (三)再道路交通管理處罰條例第43條第1 項第1 款規定之「危險
    方式駕車」，當不僅限蛇行或其他條文列舉之違規情形，蓋
    危險駕駛行為之態樣層出不窮，法律條文不能一一明文規定
    ，應依具體情形認定之。異議人確有上開與2 部以上機車共
    同行駛，並有集體並行佔據車道而以危險方式駕車之違規事
    實，既如前述，自足以導致其他遵守交通安全規則之參與公
    眾往來車輛，無法順暢行駛，甚或因閃避不及致有肇事之危
    險，是異議人本件駕車，當屬以危險之方式駕車無訛。
  (四)至異議人辯稱：當日伊是要載朋友回家云云，經本院當庭勘
    驗上開光碟結果，異議人騎乘之機車後座固載有一名女子。
    惟經本院諭請異議人提供該名女子之真實姓名、年籍、住址
    等資料供本院傳喚、查證，異議人迄未能提出，且其於本院
    訊問時先陳稱：當天伊要載別人回家云云，嗣改稱：要騎回
    伊在二聖路之住處云云，前後供述不一，已難認其所述可採
    ，此部分自難為異議人有利之認定。
四、綜上所述，異議人上開空言辯解，與事實不符，委無足取。
    其確有二車以上共同在道路上以危險方式駕車之違規行為，
    堪以認定。原處分機關因而依道路交通管理處罰條例第43條
    第4 項規定，對車輛所有人即異議人裁處吊扣汽車牌照3 個
    月之處分，經核並無違誤。從而，本件異議為無理由，應予
    駁回。
五、至異議人有無另涉及上開車輛駕駛人之違規責任部分，應由
    原舉發機關另行處理，附此敘明。
據上論斷，依99年10月28日修正施行之道路交通事件處理辦法第
18條，裁定如主文。
中    華    民    國  100     年    1     月    20    日
                      交通法庭  法  官  林韋岑
以上正本證明與原本無異。
如不服本裁定，應於送達後5日內，向本院提出抗告狀。
中    華    民    國   100    年    1     月    20    日
                                書記官  黃旭淑